# 请教，短期融资券收到的现金应当在现金流量哪个项目列示

提问人：oilseller 时间：2012-02-25 15:41:11
企业发行短期融资券，是应当在企业发行债券中列示呢，还是在收到的其他与筹资有关的现金列示。不知道这个短期融资券算不算债券。

回答人：chenyiwei
倾向于作为发行债券收到的现金，如果没有这个项目的，也可作为吸收投资受到的现金。

回答人：chenyiwei
回复 sunpen 的帖子
这个问题在本版面已经讨论很多，你可以以“理财产品”为关键字搜索一下本版面中现有的帖子。一般做法是列报为“其他流动资产”。除非发行该理财产品的银行在其自身报表中将其列报为“吸收存款”，否则投资方不应将其列报为其他货币资金，尤其是不承诺保本或固定收益的理财产品。

提问人：oilseller 时间：2012-02-27 09:05:14
回复 chenyiwei 的帖子
再请教陈版主，企业在建工程的转固前的试生产收入，规定可以冲减在建工程成本的，是否可以入在收到其他与投资活动有关的现金。一家上市公司曾经这样做过。我感觉也合理。不过现在也有人提出这样做不合适，应当冲减购建固定资产等长期资产支付的现金。请问陈版主是什么意见。

回答人：chenyiwei
按照现金流量表的原理，总额列报（分别列报支出和收到）是通常情况下的一般原则，净额列报仅是在满足特定条件时的例外。所以还是应当将其列报为“收到的其他与投资活动有关的现金”。